---
title: "Linkin Park"
author: "Thomas Da Dalt"
output:
  ioslides_presentation: null
  slidy_presentation: default
  beamer_presentation: default
editor_options:
  chunk_output_type: inline
---

```{r setup, include=FALSE}
knitr::opts_chunk$set(echo = TRUE)

library("wesanderson")
library("ggrepel")          # Install ggrepel package
library("tidyverse")
library("gt")
library("knitr")
library("dplyr")
library("linkinpark",warn.conflicts = FALSE)
library("ggplot2")

```

## Piccoli Accorgimenti 1
```{r, echo=FALSE}
t2020 = audio_features %>%
  filter(album_release_year == "2020") %>%
  select(album_release_date,album_name,artist_name)

ggplot(data = t2020) +
  geom_point(mapping = aes(x = album_release_date, y = album_name, fill = artist_name),color = "dark blue") +
  scale_x_discrete(guide = guide_axis(angle = 90))
#Tale dataset include sia tutti gli album creati dai linkin park che non, ogni album però possiede almeno una track (canzone) dei lp ---> valori corrispondenti a questi brani, quindi circa tutti i brani visualizzati dal 2018 in su si basano su canzoni anche non dei lp
#Problema del dataset proveniente da spotify
``` 

## Piccoli accorgimenti 2
```{r, echo=FALSE}
t2020 = audio_features %>%
  filter(album_release_year == "2017") %>%
  select(album_release_date,album_name,artist_name)

ggplot(data = t2020) +
  geom_point(mapping = aes(x = album_release_date, y = album_name, fill = artist_name), color = "dark red") +
  scale_x_discrete(guide = guide_axis(angle = 90))

##Linkin Park - My December.mp3 --> all'interno delle 100 greatest ... ever ovvero viene preso l'album che contiene ALMENO una track dei linkin park, questo è visibile anche negli anni precedenti / successivi
``` 
  
## Spotify Song Attributes : Energy
Energy : misura percettiva di intensità e attività
```{r, echo=FALSE}
audio = audio_features %>%
  filter(album_release_year < 2018)
  
ggplot(data = audio) +
  geom_point(mapping = aes(x = energy, y = album_release_year), alpha = 0.2, color = "red")
#misura da 0.0 a 1.0 e rappresenta una misura percettiva di intensità e attività.In genere le tracce energetiche sembrano veloci, rumorose e "disturbanti". Ad esempio il death metal possiede una energia elevata mentre un preludio di bach un punteggio molto basso.
```


## Spotify Song Attributes : Speechiness
Speechiness: Presenza di vocalità in una canzone 
```{r, echo=FALSE}
ggplot(data = audio) +
  geom_point(mapping = aes(x = speechiness , y = album_release_year), alpha = 0.2, color = "dark green")
#speechiness--> Rileva la presenza di parole pronunciate in una traccia (se la vocalità di una canzone è superiore a 0,66 allora è probabilmente composta da parole pronuncate, compreso tra 0,33 e 0,66 è una canzone che può contenere sia musica che parole e un punteggio inferiore a 0,33 significa che la canzone non ha alcun parlato)
```


## Spotify Song Attributes : Danceability
Danceability: Quanto è adatta una traccia per ballare (combinazione tempo e stabilità del ritmo)
```{r, echo=FALSE}
ggplot(data = audio) +
  geom_point(mapping = aes(x = danceability, y = album_release_year), alpha = 0.2, color = "blue")
#descrive quanto è adatta una traccia per ballare sulla base di una combinazione di elementi musicali tra cui tempo, stabilità del ritmo e forza del ritmo 
```


## Spotify Song Attributes : Acousticness
Acousticness : Descrive quanta acustica possiede una canzone
```{r, echo=FALSE}
ggplot(data = audio) +
  geom_point(mapping = aes(x = acousticness, y = album_release_year), alpha = 0.2, color = "orange")
#Descrive quanta acustica possiede una canzone : un punteggio pari a 1.0 indica che è molto acustica (ovvero creando musica che utilizza solo o principalmente mezzi acustici anzichè elettrici o elettronici) 
```


## Spotify Song Attributes : Valence
Valence: Positività musicale trasmessa da un brano 
```{r, echo=FALSE}
ggplot(data = audio) +
  geom_point(mapping = aes(x = valence, y = album_release_year), alpha = 0.2, color = "brown")
#Descrive la positività musicale trasmessa da un brano. I brani con alta valenza suonano più positivi (trasmettono felicità, allegria,...) mentre i brani con valenza bassa suonano più negativi (trasmettono tristezza, ...)
```


## Spotify Song Attributes : Loudness 
```{r, echo=FALSE}
ggplot(data = audio) +
  geom_point(mapping = aes(x = loudness, y = album_release_year), alpha = 0.2, color = "purple")
#Intensità del suono nei grafici 
```


## Spotify Song Attributes : Instrumentalness
Instrumentalness : Quantità di vocale utilizzato in una canzone
```{r, echo=FALSE}
ggplot(data = audio) +
  geom_point(mapping = aes(x = instrumentalness, y = album_release_year), alpha = 0.2, color = "#56B4E9")
#Rappresenta la quantità di voci nella canzone. Più si avvicina a 1.0 più la canzone è strumentale.
```


## Spotify Song Attributes : Liveness
Liveness : Probabilità che la canzone sia stata registrata in live
```{r, echo=FALSE}
ggplot(data = audio) +
  geom_point(mapping = aes(x = liveness, y = album_release_year), alpha = 0.2, color = "#CC79A7")
#Valore che descrive la probabilità che la canzone sia stata registrata in live. Accordandosi con la documentazione ufficiale un valore superiore a 0.8 significa che certamente sia stata cantata in live
```

## RIAA : Song Cerifications
```{r, echo=FALSE}
ggplot(data = riaa_lp) +
  geom_point(mapping = aes(x = release_date ,y = album_title, color = certification))
```


## RIAA : Certifications Date
```{r, echo=FALSE}
ggplot(data = riaa_lp) +
  geom_point(mapping = aes(x = release_date ,y = certification_date , color = certification))
```


## RIAA : Platinum Modifier
```{r, echo=FALSE}
#Prima di consegnare cambiare le sfumature con i pallini di grandezza
riaa = riaa_lp %>%
  filter(certification == "Platinum")%>%
  select(release_date,album_title,plat_modifier)

ggplot(data = riaa) +
  geom_point(mapping = aes(x = release_date ,y = album_title, size = plat_modifier),color = "violet")
```


## BILLBOARD : Albums Date Peaked
peak_position : posizione più alta che un album ha raggiunto durante la sua permanenza nelle classifiche

```{r, echo=FALSE}
#Vedere se al posto del colore verde si riesce ad inserire le peak position
#Date_Peaked : Data in cui l'album ha raggiunto la posizione più alta durante la sua permanenza nelle classifiche
ggplot(data = billboard_albums) +
  geom_point(mapping = aes(x =date_peaked, y = album_title,size = peak_position),color = "red")+
  scale_x_discrete(guide = guide_axis(angle = 90))
```


## BILLBOARD : Albums Weeks on chart
Weeks_on_chart : numero di settimane in cui l'album è rimasto all'interno della classifica
```{r, echo=FALSE}
ggplot(data = billboard_albums) + 
  geom_bar(mapping = aes(x = weeks_on_chart, fill = album_title))
#Presenti più di uno significa semplicemente che è uscito e rientrato
```


## BILLBOARD : Albums Peak Position
```{r, echo=FALSE}
ggplot(data = billboard_albums) + 
  geom_bar(mapping = aes(x = peak_position, fill = album_title))+
  scale_fill_discrete(name="Titolo Album")
```

## BILLBOARD : Albums Position Trend
```{r, echo=FALSE}
ggplot(data = billboard_albums,mapping = aes(x = weeks_on_chart,y = peak_position)) + 
  geom_point() +
  geom_smooth(method = "loess", formula = y ~ x)
```

## BILLBOARD : Songs Date Peaked
```{r, echo=FALSE}
ggplot(data = billboard_songs) +
  geom_point(mapping = aes(x = date_peaked, y = trackname ,size=peak_position), color = "blue") +
  scale_x_discrete(guide = guide_axis(angle = 90))
```

## BILLBOARD : Songs Peak Position
```{r, echo=FALSE}
ggplot(data = billboard_songs) +
  geom_bar(mapping = aes(x = peak_position, fill = trackname))
```

## BILLBOARD : Songs Weeks on chart
```{r, echo=FALSE}
ggplot(data = billboard_songs) + 
  geom_bar(mapping = aes(x = weeks_on_chart, fill=trackname))
```

## BILLBOARD : Songs position trend
```{r, echo=FALSE}
ggplot(data = billboard_songs,mapping = aes(x = weeks_on_chart,y = peak_position)) + 
  geom_point() +
  geom_smooth(method = "loess", formula = y ~ x)
```


